【裁判字號】    89,抗,169
【裁判日期】    890524
【裁判案由】    聲請定其應執行刑
【裁判全文】
臺灣高等法院臺南分院刑事裁定            八十九年度抗字第一六九號        Ｇ
      抗  告  人  甲  ○  ○
右列抗告人因聲請定應執行刑案件，不服臺灣嘉義地方法院中華民國八十九年三月三
十日裁定（八十九年度聲字第三一四號）提起抗告，本院裁定如左：
      主      文
抗告駁回。
      理      由
一、本件抗告意旨略以：抗告人所犯竊盜、過失傷害、喝酒駕車三罪定執行為有期徒
    刑十一月，查抗告人竊盜部分被處友期徒刑六月，現正執行中，其餘二罪分別被
    處有期徒刑三月及四月，應執行刑有期徒刑六月，並得易科罰金，茲因裁定更定
    應執刑之結果，此部分不得易科罰金，對抗告人反而不利，爰請求撤銷原裁定，
    更為其他適當之裁定云云。
二、按裁判確定前犯數罪者，併合處罰之；數罪併罰者，宣告多數有期徒刑者，於各
    刑中之最長期以上，各刑合併之刑期以下，定其刑期，但不得逾二十年。刑法第
    五十條、第五十一條第五款分別定有明文。又數罪併罰中之一罪，依刑法規定得
    易科罰金者，若因與不得易科罰金之他罪併合處罰之結果而不得易科時，原可易
    科部分所處之刑，自無為易科罰金折算標準之記載，亦經司法院大法官會議釋字
    第一四四號解釋在案。
三、查抗告人於民國（下同）八十七年十二間至八十八年一月十六日因連續竊盜，經
    判處有期徒刑六月，於八十八年十二月十日確定；於前開案件確定前之八十八年
    十月二十日，因過失傷害及服用酒類，不能安全駕駛動力交通工具而駕駛，分別
    判處有期徒刑三月、四月，於八十九年二月二十九日確定，經檢察官聲請定執行
    刑，經原審裁定應執行刑為有期徒刑十一月，有臺灣嘉義地方法院八十八年度易
    緝字第五五號、八十八年度交易字第三一六號刑事判決及原裁定在卷可稽。
四、查抗告人所犯之過失傷害及服用酒類，不能安全駕駛動力交通工具而駕駛，係犯
    刑法第二百八十四條第一項前段及第一百八十五條之三之罪，其法定刑均為三年
    以下有期徒刑之罪，亦分別判處有期徒刑三月、四月，並均原確定判決就前開二
    罪定執行刑為有期徒刑六月，固併均諭知易乏科罰金折算標準。惟前開二罪所犯
    均在竊盜罪於八十八年十二月十日確定前所犯，依刑法第五十條之規定，前開三
    罪應併合處罰，而前開竊盜罪係不得易科罰金之罪，而前開各罪定執行刑在最長
    期之六月以上，及各刑期合併之十三月以下，定執行刑均屬適法，則原審裁定執
    行刑有期徒刑十一月，揆諸前開規定及大法官會議解釋，原裁定均核無不合。本
    件抗告意旨執前詞指摘原裁定不當，並無理由，應予駁回。
五、據上論結，應依刑事訴訟法第四百十二條，裁定如主文。
中    華    民    國      八十九      年      五      月      二十四    日
                                  臺灣高等法院臺南分院刑事第一庭
                                      審判長法官  鄭    文    肅
            法官  王    浦    傑
                                            法官  楊    明    章
右正本證明與原本無異。
如不服本裁定應於送達後五日內向本院提出抗告狀。
                                      法院書記官  易    慧    玲
中    華    民    國      八十九      年      五      月      二十六    日


司法院資訊處製作；財團法人民間司法改革基金會備份。
